Helmer Ignacio Morales Aranda

- +56990614917
- helmer.morales1@gmail.com
- San Felipe/ Valparaíso/ Chile
- LinkedIn
- % Sitio Web

Perfil profesional

Desarrollador con más de dos años de experiencia en el área, motivado en seguir profundizando en conocimientos, siempre abierto a tomar desafíos, apasionado de la Inteligencia Artificial, continuamente en auto aprendizaje por medio de plataformas tales como Udemy y Platzi, donde los lenguajes que más he profundizado con JavaScript (Sobre todo Node.JS), Angular, C# (.Net Core), Python y SQL, con experiencia en el liderazgo de grupos estudiantiles.

Educación

INGENIERÍA EN INFORMÁTICA | 2021 | UNIVERSIDAD DE PLAYA ANCHA

- Área general de estudio: Informática
- Especialidad: Ingeniería en Informática mención gestión de información.

Experiencia Laboral

DESARROLLADOR FULLSTACK | DALT| SANTIAGO| FEBRERO 2022 — OCTUBRE 2022

Desarrollador en proyectos del área clínica realizando ajustes a proyectos legados como SATCO desarrollado en Angular y NetCore, también desarrollo de nuevas aplicaciones solicitadas por los clientes, junto a integraciones de aplicaciones con servicios tales como Webpay, y Aramark.

- Lenguajes Utiilizados:
 - o **Frontend:** ASP.NET, Angular.
 - o **Backend:** Java, SQL, Golang, NodeJS, Python (Flask).
- Herramientas de Trabajo: Oracle, PostgreSQL, GIT, Jira, Xray-Jira, y Jenkins.

DOCENTE | UNIVERSIDAD PLAYA ANCHA |SAN FELIPE | MARZO 2022 — ACTUALIDAD

Docente de carreras técnicas vespertinas encargado de enseñar la suite de office 365 (Word, PowerPoint, Excel), también docente de Ingeniería en Informática, encargado de ramos de introducción al diseño web y guía en seminarios de titulación.

- Lenguajes Utilizados:
 - o **Front-End:** Angular y ReactJS.
 - o **Back-End:** Python, C# y MySQL, PHP.
- Herramientas de trabajo: Office 365.

ANALISTA FUNCIONAL - SOPORTE| ÉMERIX|SANTIAGO| FEBRERO 2021 — FEBRERO 2022

Implementación de plataforma Émerix Exelix en Banco Santander Chile, realizando toma de requerimientos y ajustes a los procesos del aplicativo, junto a revisión de código entregado por el equipo de desarrollo realizado en Angular y NetCore, junto a un soporte pasivo (llamado) de plataforma Émerix Exelix, encargado de entregar soluciones y realizar ajustes tanto de base de datos como de funcionalidades a la implementación del sistema según fuese el caso.

- Lenguajes Utilizados:
 - Front-End: Angular.
 Back-End: NetCore

- o Base de datos: SQL.
- Herramientas de trabajo: SQL Server, Pentaho, TestLink. Jira, y GIT.

PRACTICANTE | QUIEROMITUTOR | SANTIAGO | SEPTIEMBRE 2020 — DICIEMBRE 2020

Desarrollo de dataframes extrayendo datos desde la base de datos, utilizando Google collab para la visualización de gráficos, junto a un posterior análisis de estos para la toma de decisiones.

- Lenguajes Utilizados:
 - o **Back-End:** Python
 - o Base de datos: No-SQL
- Herramientas de trabajo: Google Collab, mongoDB. Notion, Slack. PowerBI y GIT.

TUTOR PACE |UNIVERSIDAD PLAYA ANCHA |SAN FELIPE| MARZO 2019 — DICIEMBRE 2020

Centrado en la realización de ayudantías a alumnos de promociones inferiores, esto a través de clases de repaso prácticas y teóricas, centrado en los campos de Cálculo, Algebra, Física, Programación y Gestión de proyectos.

- Lenguajes Utilizados: Angular. C, JavaScript, Python, SQL, MySQL, PHP, y Java.
 - o **Front-End:** Angular y ReactJS
 - o Back-End: PHP, Python (Django, Flask) y JavaScript (NodeJS)
 - o Base de datos: SQL.
- Herramientas de trabajo: Excel, Geogebra, Notion, MySQL.

Conocimientos

LENGUAJES:

- Python (Django, Flask, FastAPI).
- C# (.Net Core)
- JavaScript (Angular, React, Node.JS, IONIC).
- Golang.
- PHP.
- R.
- SQL.
- No-SQL

COMPLEMENTARIOS:

- GIT.
- MongoDB
- Jira.
- Jira Xray.
- PowerBI.
- Tableau.
- PostgreSQL.
- SQLServer.
- Metodologías ágiles como Scrum y Kanban.

IDIOMAS

- Inglés (Intermedio)
- Japonés (Básico)

Pasatiempos

 ${\tt CICLISMO, ARTES\,MARCIALES\,(TAEKWONDO\,ATA-KARATE\,SHOTOKAN),\,TOCAR\,BATER\'IA,\,TREKKING\,Y\,LECTURA}$

Anexo (Cursos)

CURSO DE POSTGRESQL

- Platzi
- Expedición: nov. 2022

CURSO DE BUSINESS INTELLIGENCE: UTILIDAD Y ÁREAS DE OPORTUNIDAD

- Platzi
- Expedición: nov. 2022

CURSO DE INTRODUCCIÓN A JAVA SE

- Platzi
- Expedición: 2022

CURSO DE PYTHON: COMPREHENSIONS, FUNCIONES Y MANEJO DE ERRORES

- Platzi
- Expedición: 2022

CURSO DE PYTHON: PIP Y ENTORNOS VIRTUALES

- Platzi
- Expedición: 2022

CURSO DE PROGRAMACIÓN ORIENTADA A OBJETOS: POO

- Platzi
- Expedición: 2022

CURSO DE INTRODUCCIÓN AL DESARROLLO BACKEND

- Platzi
- Expedición: 2022

CURSO DE FUNDAMENTOS DE .NET

- Platzi
- Expedición: 2022

CURSO DE ENTORNO DE TRABAJO PARA CIENCIA DE DATOS CON JUPYTER NOTEBOOKS Y ANACONDA

- Platzi
- Expedición: 2022

SCRUM FUNDAMENTALS SCRUM FUNDAMENTALS

- SCRUMstudy Accreditation Body for Scrum and Agile
- Expedición: 2022

CURSO BÁSICO DE PYTHON

- Platzi
- Expedición: 2022

CURSO DE ANÁLISIS DE NEGOCIOS PARA CIENCIA DE DATOSCURSO DE ANÁLISIS DE NEGOCIOS PARA CIENCIA DE DATOS

- Platzi
- Expedición: 2021.

DEEP LEARNING E INTELIGENCIA ARTIFICIAL CON KERAS/TENSORFLOW

- Udemy
- Expedición: 2020.

INTRODUCTION TO AI

- University of Helsinki
- Expedición: 2020

DATA ANALYSIS

- Desafío Latam
- Expedición: 2020